【裁判字號】    92,簡上,21
【裁判日期】    920519
【裁判案由】    賭博等
【裁判全文】
臺灣新竹地方法院刑事判決                          九十二年度簡上字第二一號
    上  訴  人
    即  被  告  甲○○
右上訴人即被告因賭博案件，不服本院新竹簡易庭九十一年度竹簡字第六七九號中華
民國九十一年十二月三十一日第一審簡易判決（原起訴案號：臺灣新竹地方法院檢察
署九十一年度偵字第三三九七號），提起上訴，本院管轄第二審之合議庭判決如左：
    主  文
上訴駁回。
    事實及理由
一、本案經本院管轄第二審之合議庭審理結果，認本院第一審判決認事用法及量刑均
    無不當，應予維持，並引用第一審判決書記載之事實、證據及理由（如附件）。
二、本件上訴人即被告上訴意旨略以：伊並未打玩電動玩具，係於查獲後五分鐘方到
    場，當時另有五名賭客及電玩業者共八人經查獲，警訊時係遭警員毆打逼供而為
    不實之供述，並未有賭博行為，且電玩業者並非綽號「林豐」之人，同案被告乙
    ○○亦僅係松興超市之掛名股東，幕後負責人為「陳景文」、「陳景武」及「文
    忠」等三人，當日「文忠」打電話告知警察打電話通知有人報警將包庇之事供出
    ，且警察已快到，故需將機台搬走，尚未搬完，警察即到場，到場之警員係原認
    識之警員，然警員否認與伊認識，並毆打伊，同案被告乙○○亦係事後方被通知
    到場，故原判決認定事實有誤，請求將原判決撤銷，更為適當之判決云云。
三、惟經查：
（一）被告除於警訊時坦承查獲當時係打玩「夢幻十三張」電玩，並曾至查獲處所打
      玩約六、七次，知悉可換錢，但因未贏，故未換得現金等語外，於偵查初訊（
      九十一年六月十三日）、第二次及第三次訊問（九十一年八月八日、同年十月
      二十九日）時，亦均坦承查獲當時係把玩「夢幻十三張」機台，且在該處玩七
      、八次，因未贏到多少分數，故不能洗分等語，均核與同案被告乙○○之供述
      相符，且於偵查初訊及第二次訊問時均未曾辯稱係遭刑求而為不實之供述，事
      後空言當日遭刑求而坦承之詞，尚無法令人採信，況被告亦供稱同案被告乙○
      ○並未遭刑求，按之常理，被告僅係賭客，若有不法取供之情形，當係針對經
      營者，豈可能對查獲後方到場之人刑求？況依被告前開供述之內容，雖坦承打
      玩電玩，惟否認兌換現金，則按之常情，刑求目的當係在取得符合構成要件之
      供述，被告於警訊時並未坦承有兌換現金之行為，故是否構成賭博罪事後亦經
      檢察官再予詳查，若有被告供稱之刑求事實，豈可能於大費周章刑求後，仍未
      能取得記載兌換現金之供述？故被告前開所辯有違常理，尚難採信。
（二）況同案被告即證人乙○○亦結稱松興超市確為伊所經營，且查獲之電動玩具確
      為綽號「林豐」之人所寄放，伊並不認識被告所稱之「陳景文」「陳景武」及
      「文忠」等人，查獲當時伊在現場，被告亦正在打電動玩具，且除被告外，並
      無其他客人，被告當日有喝酒，未見警員毆打被告，亦無被告供述之情形等語
      ，均核與被告原於警訊及偵查初訊時之供述相符，按之常理，證人乙○○若果
      係人頭戶，則被告既已供出實際經營者，當不可能予以否認，況其所述均係對
      已不利之事實，當係出於真實，方為如此供述，故證人乙○○之供述應係真實
      可採。
（三）又當日製作被告筆錄之證人丙○○亦結稱當日打玩電玩之人為被告，被告當日
      有拒捕之行為等語，亦核與證人乙○○之供述大致相符，顯然被告係因當日飲
      酒遭警員強制逮捕，並無其辯稱刑求之情形，被告亦係當場賭博經查獲，並非
      事後方到場，且無被告辯稱之人頭或包庇之事實，故被告前開所辯均與事實不
      符，不堪採信。
（四）原審認被告所為係犯連續賭博罪而援引適用刑法第五十六條、第二百六十六條
      第一項前段、第二項、第四十二條第二項、第七十四條第一款、第九十三條第
      一項，罰金罰鍰提高標準條例第一條前段、第二條，判處被告罰金一千元，如
      易服勞役以三百元折算一日，緩刑二年，緩刑期內付保護管束，並沒收扣案之
      賭具、賭資，核其認事用法無違誤，其量刑亦稱妥適，被告以前揭理由指摘原
      判決不當，求予撤銷改判，核無理由，應予駁回。
三、被告經合法傳喚，無正當理由不到庭，有審理傳票送達回證一紙在卷可按，爰不
    待其陳述，依刑事訴訟法第三百七十一條之規定，逕行判決。
四、據上論斷，應依刑事訴訟法第四百五十五條之一第一項、第三項、第三百六十八
    條、第三百七十一條、第三百七十三條，判決如主文。
本案經檢察官鍾曉亞到庭執行職務。
中      華      民      國    九十二    年       五      月     十九    日
                              臺灣新竹地方法院刑事第二庭
                                    審判長法  官  王銘勇
                                          法  官  黃美盈
                                          法  官  王紋瑩
右正本證明與原本無異。
不得上訴。
                                          書記官  馮玉玲
中      華      民      國    九十二    年       五      月     十九    日
附錄本件論罪引用法條
刑法第二百六十六條
在公共場所或公眾得出入之場所賭博財物者，處一千元以下罰金。但以供人暫時娛樂
之物為賭者，不在此限。
當場賭博之器具與在賭檯或兌換籌碼處之財物，不問屬於犯人與否，沒收之。


司法院資訊處製作；財團法人民間司法改革基金會備份。
